臺灣臺北地方法院刑事判決
110年度簡上字第64號
上  訴  人
即  被  告  莊于磊




上列上訴人即被告因妨害秘密案件，不服本院中華民國110年3月
5日110年度簡字第425號第一審簡易判決（聲請簡易判決處刑案
號：110年度偵字第4325號），提起上訴，本院管轄之第二審合
議庭判決如下：
    主  文
上訴駁回。
莊于磊緩刑貳年。
    事實及理由
一、本案經本院合議庭審理結果，認第一審引用聲請簡易判決處
    刑書所列證據，判決上訴人即被告莊于磊犯竊錄他人非公開
    活動及身體隱私部位罪，處拘役50日，並諭知易科罰金之折
    算標準，核其認事、用法及量刑均無不當，應予維持，均引
    用第一審刑事簡易判決書記載之犯罪事實、證據及理由（如
    附件判決書）外，茲補充被告於本院準備程序及審理中之自
    白（見本院簡上卷第48、78及81頁）為證據。
二、上訴意旨略以：我與告訴人鄭妙緣已和解，她也願意原諒我
    ，請求為緩刑之宣告等語。
三、本院查：
(一)按關於刑之量定及緩刑之宣告，係實體法上賦予法院得為自
    由裁量之事項，倘其未有逾越法律所規定之範圍，或濫用其
    權限，即不得任意指摘為違法（最高法院75年台上第7033號
    判決可資參照）。又在同一犯罪事實與情節，如別無其他加
    重或減輕之原因，下級審法院量定之刑，亦無過重或失輕之
    不當情形，則上級審法院對下級審法院之職權行使，原則上
    應予尊重（最高法院85年度台上字第2446號判決意旨參照）
    。由上可知，法律固賦予法官自由裁量權，但此項裁量權之
    行使，並非得以恣意為之，仍應受一般法律原則之拘束，苟
    無濫用裁量權、違反比例原則、重要量刑事由未予斟酌之情
    事，尚難謂有違法或不當之處。
(二)本案經原審審理結果，認被告犯罪事證明確，因而適用刑事
    訴訟法第449條第1項、第454條第2項，刑法第315條之1第2
    款、第41條第1項前段，刑法施行法第1條之1第1項，審酌被
    告並無前科，其素行尚佳，其為滿足一己私慾，竟以錄影設
    備，無故竊錄他人之非公開活動與身體隱私部分，侵害他人
    隱私，顯然欠缺尊重他人隱私之觀念，破壞社會善良風俗，
    實屬不該，惟念及被告犯後坦承犯行，態度尚可，考量其犯
    罪之動機、目的、手段，兼衡被告自陳其為國中畢業之教育
    智識程度、目前職業為硬體工程師、經濟狀況貧寒之家庭生
    活經濟狀況（見他卷第14頁）等一切情狀，量處如主文所示
    之刑，並諭知易科罰金之折算標準。經核原審認事用法均無
    違誤，所量處之刑度亦無輕重失衡之情形，自難認有何違法
    或不當之處，本院自當予以尊重。被告未陳明原審判決有何
    違法不當，上訴並無理由，應予駁回。
(三)惟查，被告前未曾因故意犯罪受有期徒刑以上刑之宣告，有
    臺灣高等法院被告前案紀錄表1份附卷可稽，被告犯後坦承
    犯行，尚具悔意，於原審判決後復已向告訴人道歉且賠償告
    訴人新臺幣20萬元，告訴人亦表示願意原諒被告等情，有告
    訴人所提刑事陳報狀及被告所提匯款證明等在卷可稽（見本
    院簡上字卷第33、55至61頁）。本院綜核上開各情，認被告
    經此偵查及審判程序後，應知戒慎而信其無再犯之虞，其所
    受宣告之刑，以暫不執行為適當，爰依刑法第74條第1項第1
    款規定併予宣告緩刑2年，以勵自新。
四、沒收
　　被告竊錄告訴人之影片電磁紀錄，經被告於偵查時陳稱已刪
    除等語（見他卷第15頁、第37頁反面），且無證據足證被告
    仍保有或扣案之硬碟存放此部分電磁紀錄，尚難依刑法第31
    5條之3宣告沒收，併予敘明。
據上論斷，應依刑事訴訟法第455條之1第1項、第3項、第368條
、第373條，判決如主文。
本案經檢察官郭盈君聲請簡易判決處刑，檢察官楊舒雯到庭執行
職務。
中　　華　　民　　國　　110 　年　　12　　月　　29　　日
　　　　　　　　　刑事第十四庭  審判長法　官 余銘軒
　　　　　　　　　　                  法　官 姚念慈
　　　　　　　　　　　　　　　　　　　法　官 黃文昭
以上正本證明與原本無異。
不得上訴。
    　　　　　　　　　　　　　　　　  書記官 周豫杰
中　　華　　民　　國　　111 　年　　1 　　月　　3 　　日